【裁判字號】    98,審易,919
【裁判日期】    980925
【裁判案由】    竊盜
【裁判全文】
臺灣桃園地方法院刑事判決            98年度審易字第919號
公  訴  人  臺灣桃園地方法院檢察署檢察官
被      告  丙○○
上列被告因竊盜案件，經檢察官提起公訴（98年度偵字第10383
號），被告於本院準備程序進行中，就被訴事實為有罪之陳述，
經本院告知簡式審判程序意旨，並聽取當事人之意見後，本院裁
定依簡式審判程序審理，判決如下：
    主  文
丙○○共同攜帶兇器竊盜，累犯，處有期徒刑柒月，扣案如附表
所示之物均沒收之。
    事  實
一、丙○○前於民國94年間因施用毒品案件，經本院以94年度壢
    簡字第2232號判決判處有期徒刑6 月，上訴後，經本院以95
    年度簡上字第103 號判決判處上訴駁回確定；復於95年間因
    施用毒品案件，經本院以95年度壢簡字第1571號判決判處有
    期徒刑6 月確定；又因恐嚇案件，經臺灣臺南地方法院以95
    年度易字第1259號判決判處有期徒刑4 月確定；繼因施用毒
    品案件，經本院以95年度壢簡字第2405號判決判處有期徒刑
    6 月確定；再因竊盜案件，經本院以96年度壢簡字第446 號
    判決判處有期徒刑3 月確定；上開各罪復經本院以96年度聲
    減字第624 號裁定各減其宣告刑二分之一，並分別定應執行
    有期徒刑3 月、6 月確定，經接續執行後，已於96年10月11
    日縮刑期滿執行完畢。詎其猶不知悔改，與甲○○（俟到案
    後，由本院另行審結）意圖為自己不法之所有，基於竊盜之
    犯意聯絡，於98年5 月6 日凌晨某時，持客觀上足供兇器使
    用，對人之生命、安全法益構成威脅之如附表編號(一)至(八)等
    工具，前往國道3 號高速公路北向54公里350 公尺桃園縣大
    溪鎮路段，共同竊得國道高速公路局北區工程處管領持有之
    電纜線80公斤，得手後，欲變現供己花用。嗣於當日凌晨2
    時45分許，為警在上開路段查獲，並扣得甲○○所有如附表
    所示之物。
二、案經內政部警政署國道公路警察局第六警察隊報請臺灣桃園
    地方法院檢察署檢察官偵查起訴。
    理  由
一、本案被告丙○○所犯為死刑、無期徒刑或最輕本刑為3 年以
    上有期徒刑以外之罪，其於本院準備程序中就前揭被訴事實
    為有罪之陳述，經本院告知簡式審判程序之旨，並聽取當事
    人之意見後，本院依刑事訴訟法第273 條之1 第1 項規定，
    裁定進行簡式審判程序，合先敘明。
二、上揭犯罪事實，業據被告丙○○於警詢、檢察官訊問及本院
    審理時均坦承不諱，並經證人乙○○、證人即共同正犯甲○
    ○分別於警詢及檢察官訊問時證述無訛，且有刑案現場照片
    4 張、贓物認領保管單1 紙在卷可稽，另有扣案如附表所示
    之物可資佐證。足認被告之任意性自白與事實相符。本件事
    證明確，被告犯行堪以認定，應予論罪科刑。
三、被告丙○○行竊時所攜帶之如附表編號(一)至(八)所示之物，客
    觀上均足以對人之生命、身體、安全構成威脅而具有危險性
    ，自屬兇器無疑，核其所為，係犯刑法第321 條第1 項第3
    款攜帶兇器竊盜罪。被告與甲○○就上開犯行，有犯意聯絡
    及行為分擔，應論以共同正犯。被告有如事實欄一所載之犯
    罪科刑及執行完畢紀錄，此有卷附之臺灣高等法院被告前案
    紀錄表在卷可考，其於有期徒刑執行完畢後，5 年以內故意
    再犯本件最重本刑為有期徒刑以上之罪，為累犯，應依刑法
    第47條第1 項規定加重其刑。爰審酌被告不思以正當手段獲
    取財物，竟圖不勞而獲為本案竊盜犯行，危害社會治安及被
    害人之權益，所為非是，並衡其犯罪之動機、目的、手段、
    所竊取財物之價值及犯後態度等一切情狀，量處如主文所示
    之刑。按刑法第38條第3 項係規定「犯人」所有供犯罪所用
    之物，得宣告沒收，並非規定屬「被告」所有之物，始得宣
    告沒收，而共同正犯於意思聯絡範圍內，組成一共犯團體，
    團體中之任何成員均為「犯人」，供犯罪所用之物，只要屬
    於「犯人」所有，均得宣告沒收，不以必屬於本件被告所有
    者為限（最高法院92度台上字第787 判決意旨參照），是扣
    案如附表所示之物，被告雖否認為其所有，供稱為甲○○所
    有，惟均為供其等本件竊盜犯行所用之物，基於共同正犯責
    任共同之原則，爰均依刑法第38條第1 項第2 款規定宣告沒
    收。至扣案NOKIA 廠牌型號1600行動電話1 支（含門號0000
    000000 SIM卡1 只及電池1 顆），雖係被告所有，惟查無積
    極證據證明係被告供犯本件所用之物，亦非違禁物，爰不予
    宣告沒收。
據上論斷，應依刑事訴訟法第273 條之1 第1 項、第299 條第1
項前段，刑法第28條、第321 條第1 項第3 款、第47條第1 項、
第38條第1 項第2 款，判決如主文。
本案經檢察官潘怡華到庭執行職務。
中    華    民    國    98    年    9    月    25    日
                        刑事庭    法  官  劉為丕
以上正本證明與原本無異。
如不服本判決，應於判決送達後10日內向本院提出上訴狀（應附
繕本），其未敘述上訴理由者，應於上訴期間屆滿後20日內補提
理由書狀於本院，上訴於臺灣高等法院。
                                  書記官  陳淑瓊
中    華    民    國    98    年    9    月    25    日
附錄本案論罪科刑法條：
中華民國刑法第321 條第1 項
犯竊盜罪而有左列情形之一者，處6 月以上、5 年以下有期徒刑
：
一、於夜間侵入住宅或有人居住之建築物、船艦或隱匿其內而犯
    之者。
二、毀越門扇、牆垣或其他安全設備而犯之者。
三、攜帶兇器而犯之者。
四、結夥三人以上而犯之者。
五、乘火災、水災或其他災害之際而犯之者。
六、在車站或埠頭而犯之者。
附表
┌──┬───────┬─────┬───────┐
│編號│品          名│數      量│所 有 人      │
├──┼───────┼─────┼───────┤
│(一)  │十字鎬        │1支       │甲○○        │
├──┼───────┼─────┼───────┤
│(二)  │鑿子          │1支       │甲○○        │
├──┼───────┼─────┼───────┤
│(三)  │固定鉗        │1支       │甲○○        │
├──┼───────┼─────┼───────┤
│(四)  │電纜鉗        │1支       │甲○○        │
├──┼───────┼─────┼───────┤
│(五)  │一字起子      │1支       │甲○○        │
├──┼───────┼─────┼───────┤
│(六)  │刀片          │1盒       │甲○○        │
├──┼───────┼─────┼───────┤
│(七)  │十字起子      │1支       │甲○○        │
├──┼───────┼─────┼───────┤
│(八)  │美工刀        │1支       │甲○○        │
├──┼───────┼─────┼───────┤
│(九)  │棉質手套      │3雙       │甲○○        │
├──┼───────┼─────┼───────┤
│(十)  │塑膠手套      │1雙       │甲○○        │
├──┼───────┼─────┼───────┤
│(十一)  │手電筒        │2支       │甲○○        │
├──┼───────┼─────┼───────┤
│(十二)  │背包          │1個       │甲○○        │
└──┴───────┴─────┴───────┘


司法院資訊處製作；財團法人民間司法改革基金會備份。
